【裁判字號】    97,裁,4979
【裁判日期】    971113
【裁判案由】    綜合所得稅
【裁判全文】
最  高  行  政  法  院  裁  定
                                      97年度裁字第4979號
上  訴  人  甲○○
訴訟代理人  吳仲立  律師
被 上訴 人  財政部臺灣省南區國稅局
代  表  人  乙○○
上列當事人間綜合所得稅事件，上訴人對於中華民國97年7月2日
高雄高等行政法院96年度訴字第846號判決，提起上訴，本院裁
定如下：
    主  文
上訴駁回。
上訴審訴訟費用由上訴人負擔。
    理  由
一、按對於高等行政法院判決之上訴，非以其違背法令為理由，
    不得為之，行政訴訟法第242條定有明文。依同法第243條第
    1項規定，判決不適用法規或適用不當者，為違背法令；而
    判決有同條第2項所列各款情形之一者，為當然違背法令。
    是當事人對於高等行政法院判決上訴，如依行政訴訟法第24
    3條第1項規定，以高等行政法院判決有不適用法規或適用不
    當為理由時，其上訴狀或理由書應有具體之指摘，並揭示該
    法規之條項或其內容；若係成文法以外之法則，應揭示該法
    則之旨趣，倘為司法院解釋或本院之判例，則應揭示該判解
    之字號或其內容。如以行政訴訟法第243條第2項所列各款情
    形為理由時，其上訴狀或理由書，應揭示合於該條項各款之
    事實。上訴狀或理由書如未依此項方法表明者，即難認為已
    對高等行政法院判決之違背法令有具體之指摘，其上訴自難
    認為合法。
二、本件上訴人對於高等行政法院判決上訴，除復執於原審起訴
    相同之主張外,另略以：（一）原審明知被上訴人未遵照行
    政程序法第36條規定向財政部北區國稅局函調相關帳冊資料
    以明聯德電子股份公司(下稱聯德公司)與境外模里西斯TOP-
    TIER Co.,Ltd.(下稱TOP-TIER公司)公司間之加工合約關係
    及系爭加工費之支付是否屬實即作成原處分，乃違法之行政
    處分，原審疏未予撤銷，顯屬判決不適用法規之違背法令。
    （二）原審認定臺北市國稅局與被上訴人查獲並審理本件，
    完全與原處分書所載及其他卷證不符，顯有判決理由與證據
    不符之違背法令，且原審此項認定似認為臺北市國稅局及被
    上訴人已盡其法定調查責任，與行政程序法第36條所訂之法
    定調查責任相違，顯屬判決不適用法規之違背法令。（三）
    原審判決針對聯德公司所提出之文件資料既然不能取信於被
    上訴人，為何被上訴人不依行政程序法第36條向管轄之財政
    部臺灣省北區國稅局調閱聯德公司之帳冊進行查核，且被上
    訴人既未依職權調閱聯德公司帳冊進行查核，其係根據何項
    資料逕自通報北區國稅局將聯德公司加工費部分剔除補稅等
    疑點，均未清楚交代，顯已構成判決理由不備之違背法令。
    （四）原審判決認為只要無法證明被上訴人及陳昭如與TOP-
    TIER公司間之投資關係及股東獲配盈餘之來源及依據，即可
    不問聯德公司與TOP-TIER公司間之加工費及該筆美金510萬
    元是否係聯德公司支付TOP-TIER公司之加工費，並未交代此
    項論證方式之依據及合邏輯性。且原審法院針對上訴人所提
    出證明聯德公司與TOP-TIER公司間確有加工合約關係，且該
    筆美金510萬元確係聯德公司支付TOP-TIER公司之加工費之
    有關證據，並未交代未予採納之理由，顯屬判決不備理由之
    違背法令。（五）原判決逕自臆測聯德公司在91年間無委託
    TOP-TIER公司加工之必要及事實，與卷證不符，且又未交代
    不予採納上訴人所提相關證據之理由，顯構成判決不備理由
    之違背法令。（六）原審對於上訴人及其撫養親屬陳昭如從
    TOP-TIER公司所獲之股利所得，為何屬於境內所得，及其所
    得性質為何源自聯德公司之其他所得均未交代，且竟未適用
    所得稅法第8條第1項第1款規定，反而適用所得稅法第14條
    第1項第10類其他所得等有關贈與之規定，除顯有認定事實
    不依證據之違背法令外，亦有判決適用法規不當之違背法令
    。（七）本件上訴人並無漏報所得之故意、過失，且被上訴
    人亦未舉證漏報或短報稅捐之主觀違法情節，原審竟維持罰
    鍰處分，亦有判決不適用行政罰法第7條及舉證法則之違背
    法令情形。（八）原審不依職權調查亦不適用模里西斯公司
    法對於資本到位之規定，逕以上訴人及其扶養親屬陳昭如積
    欠股款為由，否認其股東身分，顯有判決不適用法規之違法
    等語，雖以該判決違背法令為由，惟核其上訴理由，係就原
    審取捨證據、認定事實之職權行使，指摘其為不當，並就原
    審已論斷者，泛言未論斷，而非具體說明其有何不適用法規
    或適用法規不當之情形，並揭示該法規之條項或其內容，及
    合於行政訴訟法第243條第2項所列各款之事實，難認對該判
    決之如何違背法令已有具體之指摘。依首開規定及說明，應
    認其上訴為不合法。
三、據上論結，本件上訴為不合法。依行政訴訟法第249條第1項
    前段、第104條、民事訴訟法第95條、第78條，裁定如主文
    。
中    華    民    國    97    年    11    月    13    日
                    最高行政法院第四庭
                        審判長法官  鍾  耀  光
                              法官  黃  本  仁
                              法官  姜  仁  脩
                              法官  王  德  麟
                              法官  黃  清  光
以  上  正  本  證  明  與  原  本  無  異
中    華    民    國    97    年    11    月    13    日
                              書記官  阮  思  瑩


司法院資訊處製作；財團法人民間司法改革基金會備份。
